臺灣高等法院高雄分院刑事判決　　　　　　　　　　九十一年度上易字第二五一號
　　上　訴　人　臺灣高雄地方法院檢察署檢察官
　　被　　　告　甲○○
右上訴人因被告違反電子遊戲場業管理條例案件，不服臺灣高雄地方法院九十年度易
字第四三七四號中華民國九十年十二月二十八日第一審判決（起訴案號：臺灣高雄地
方法院檢察署九十年度偵字第一八五六七號），提起上訴，本院判決如左：
    主  文
原判決撤銷。
甲○○違反未依電子遊戲場業管理條例規定，辦理營利事業登記，不得經營電子遊戲
場業之規定，處拘役伍拾玖日，如易科罰金，以參佰元折算壹日。電動機具陸台均沒
收。
    事  實
一甲○○明知經營電子遊戲場業，須依電子遊戲場業管理條例相關規定辦理營利事業
  登記，竟未依法向主管機關辦理登記，自民國九十年七月初起，在高雄市○○區○
  ○路二十六號其所經營之「享鴻莊釣蝦場」內，擅自擺設其所有之電子遊戲機六台
  （水果精靈、滿貫大亨各二台、賽馬、超級賓果各一台），供不特定人投幣打玩，
  而經營電子遊戲場業。嗣於同年八月六日下午九時三十分許，為警臨檢查獲，並扣
  得上開電子遊戲機六台。
二案經高雄市政府函送臺灣高雄地方法院檢察署檢察官偵查後聲請以簡易判決處刑，
  經原審法院高雄簡易庭認不宜逕以簡易判決處刑，移送原審法院刑事庭改依普通程
  序審理。
    理  由
一訊據被告甲○○固坦承於右揭時地擺設電子遊戲機供人打玩之事實，惟矢口否認有
  何違反電子遊戲場業管理條例犯行，辯稱：沒有兌換零錢供顧客投幣打玩云云。
二經查：
(一)被告於右揭時地擺設電子遊戲機六台，均有插電營業，警員查獲時亦有顧客林官蘭
  在打玩等情，業據被告於警訊及原審審理中供述綦詳，復有高雄市政府警察局苓雅
  分局檢查紀錄表一紙、現場照片二幀及電子遊戲機六台扣案可資佐證。
(二)依現場照片所示，被告擺設電子遊戲機之處，乃裝設有椅子及電風扇，且證人林官
  蘭亦證述，警察臨檢時，伊確在該處打玩電子遊戲機等語，是以被告有提供前開電
  子遊戲機供不特定人投幣打玩，而經營電子遊戲場業無訛。至證人林官蘭雖另證稱
  伊當時係受僱於被告打掃亨鴻莊釣蝦場，平常該等電子遊戲機並未插電兌幣供人打
玩，當日伊係接續被告之女打玩該電子遊戲機云云，惟被告於原審法院審理中已自
  承查獲時有顧客一人在場打玩，證人林官蘭於苓雅分局福德二路派出所檢查紀錄上
  亦以顧客之名義，簽名表示在場，業如前述，是以證人林官蘭此部分證詞顯與事實
  不符，自不足採為被告有利之認定。被告所辯乃不足採信，本件事證已臻明確，被
  告犯行洵堪認定。
三按電子遊戲場業管理條例第十五條雖僅規定：「未依本條例規定辦理營利事業登記
  者，不得經營電子遊戲場業」，惟對照同條例第十六條「非電子遊戲場業之其他營
  利事業，不得就其營業場所，供『他人』設置電子遊戲機營業」之規定，顯見具有
  較高違法性之「非電子遊戲場業之其他營利事業，未經許可『自行』設置電子遊戲
  機營業」，亦應不在容許之列，而同受該條例第十五條規範。是以不論非電子遊戲
  場業之其他營利事業之規模大小，或是否以擺設電子遊戲機供不特人打玩為其主要
  營業項目，均非所問，此觀該條例第十五條規定之立法意旨係「為健全電子遊戲場
  之營業秩序」自明。因而，任何人未依該條例規定辦理電子遊戲場業之營利事業登
  記者，除不得經營電子遊戲場業外，亦不得在騎樓、走道、寺廟、補習班等場所，
  自行設置電子遊戲機營業，此不啻為電子遊戲場業管理條例第十五條之規定所欲揭
  櫫之真正意旨，經濟部八十九年三月七日經商字第八九○○五五二一號函同此認
  定，亦可供參酌。核被告所為係犯電子遊戲場業管理條例第二十二條之違反第十五
  條規定，未依電子遊戲場業管理條例規定辦理營利事業登記，不得經營電子遊戲場
  業之罪。
四被告犯罪事證既明，原審予以論罪科刑，固非無見，惟查：扣案之電子遊戲機六台
  係被告違反電子遊戲場業管理條例規定應辦理營利事業登記，而經營之器物，如無
  該電子遊戲機，被告自無違反上開規定之可能，應認該電子遊戲機係屬「與犯罪有
  直接關係」之「供犯罪所用之物」，且「專供」此項犯罪所用，而不論該電子遊戲
  機具非屬賭博性質，僅純供遊戲娛樂之用與否，均應依刑法第三十八條第三項前段
  及第一項第二款規定予以沒收以杜被告再擺設而犯罪，並有預防之用。原審未諭知
  沒收，尚有未洽。檢察官上訴意旨指摘原判決未諭知沒收不當，核有理由，自應由
  本院將原判決撤銷改判。至檢察官上訴意旨指摘原判決未併科罰金，量刑過輕。惟
  查被告僅設置六台電子遊戲機，其違反營利事業登記情節乃未達應予處罰之程度，
  而未受行政罰鍰一節，亦有高雄市政府建設局九十一年三月五日高市建設二字第０
  ００四九一三號函一紙在卷足稽。是以審酌被告素行良好，有臺灣高等法院被告全
  國前案紀錄表在卷可佐，且其犯後態度尚佳，陳列之數量為六檯，犯罪所得之利益
  應非重大，犯罪所生危害尚屬輕微等一切情狀，仍量處拘役五十九日，並諭知易科
  罰金之折算標準，以示懲儆。扣案之電子遊戲機六台（水果精靈、滿貫大亨各二台
  、賽馬、超級賓果各一台）為被告所有且供犯罪所用，併依刑法第三十八條第一項
  第二款之規定宣告沒收。
據上論斷，應依刑事訴訟法第三百六十九條第一項前段、第三百六十四條、第二百九
十九條第一項前段，電子遊戲場業管理條例第二十二條，刑法第十一條前段、第三十
八條第一項第二款、第四十一條第一項，罰金罰鍰提高標準條例第二條，判決如主文
。
本案經檢察官郭振昌到庭執行職務。
中    華    民    國     九十一     年      三      月      二十九      日
                              臺灣高等法院高雄分院刑事第六庭
                                  審判長法官  王憲義
                                        法官  范惠瑩
                                        法官  謝靜雯
右正本證明與原本無異。
不得上訴。
                                      書記官  廖素珍
中    華    民    國     九十一     年      四      月        二        日
附錄：本判決論罪科刑法條：
電子遊戲場業管理條例第二十二條
違反第十五條規定者，處行為人一年以下有期徒刑、拘役或科或併科新台幣五十萬元
以上二百五十萬元以下罰金。
                                                                    Ａ
